臺灣高等法院臺南分院刑事判決
上　訴　人
即　被　告　甲○○
上列上訴人即被告因違反電子遊戲場業管理條例案件，不服臺灣
臺南地方法院96年度易字第1177號中華民國96年10月12日第一審
判決（起訴案號：臺灣臺南地方法院檢察署96年度偵字第10539
號），提起上訴，本院判決如下：
    主      文
上訴駁回。
    事      實
一、甲○○前曾於民國 (下同)95 年間，因違反電子遊戲場業管
    理條例案件，經臺灣南投地方法院於96年4月9日判處有期徒
    刑6月，併科罰金新台幣100萬元（就本案未構成累犯），猶
    不知悔改，明知其所經營位在臺南縣永康市○○路491號「
    陽光24H便利商店」未依電子遊戲場業管理條例規定辦理營
    利事業登記，不得經營電子遊戲場業，竟未依規定辦理營利
    事業登記，而基於包括之犯意，自96年3月間起，在其所經
    營上開「陽光24H便利商店」，擺設電子遊戲機具「賽馬」
    、「拳王阿里」、「大舞台」、「KK星」、「春秋二代」、
    「東方明珠」、「景品販賣機」各1台，供不特定客人把玩
    ，並僱用不知情之董修銘為現場工作人員，而經營電子遊戲
    場業。嗣於同年6月27日晚上9時10分許，為警在上址查獲客
    人林永章正在把玩「KK星」電子遊戲機台，並扣得上開電子
    遊戲機具共7台（含IC板共8塊）（至上開電子遊戲機具之機
    殼由泰源起重工程行代保管中）、代幣39枚。
二、案經臺南縣警察局永康分局報請臺灣臺南地方法院檢察署檢
    察官偵查起訴。
    理      由
甲、證據能力部分：
一、按被告以外之人於偵查中向檢察官所為陳述，除顯有不可信
    之情況者外，得為證據；又被告以外之人於審判外陳述，雖
    不符前四條規定，而經當事人於審判程序同意作為證據，法
    院審酌該言詞陳述或書面陳述作成時情況，認為適當者，亦
    得為證據；當事人、代理人或辯護人於法院調查證據時，知
    有第一百五十九條第一項不得為證據之情形，而未於言詞辯
    論終結前聲明異議者，視為有前項同意，刑事訴訟法第一百
    五十九條之一第二項、同條之五分別定有明文。
二、本件證人林永章、董修銘於警訊陳述，雖屬被告以外之人審
    判外陳述。然證人林永章、董修銘警訊供述部分，被告於本
    院審理中迄言詞辯論終結前並未表示異議，而證人董修銘、
    何文欽於偵查中具結之證述，並無顯不可信之情況，是本院
    認證人林永章、董修銘於警詢中及證人董修銘、何文欽於偵
    查中之證述均有證據能力，先予明。
乙、實體方面：
一、訊據上訴人即被告甲○○固不否認未依電子遊戲場業管理條
    例規定向臺南縣政府申請核發電子遊戲場業營利事業登記證
    ，而於上開時地擺設如附表所示之電子遊戲機具經警查獲之
    事實，惟矢口否認有何違反電子遊戲場業管理條例之犯行，
    先於原審辯稱：伊僅從事機台之買賣及修理，上開擺設之電
    子遊戲機具不可以給客人把玩，伊未交代店員可兌換代幣給
    客人把玩云云；又於本院上訴審辯稱：董修銘不是我僱用，
    我只是掛名而已，實際作業我沒有參與云云。經查：
  (一)被告甲○○為「陽光24H便利商店」之負責人，有卷附臺南
    縣政府營利事業登記證一紙足稽，雖被告甲○○於本院審理
    中又辯稱：伊只是掛名而已，實際作業我沒有參與云云，但
    被告甲○○於本院審理中坦承當該店之負責人可月領新台幣
    五千元，顯見被告係同意當負責人，並非不知情之人，既然
    同意當負責人，仍應依電子遊戲場業管理條例規定辦理營利
    事業登記始能營業，是被告甲○○此部分所辯仍無解於其違
    反電子遊戲場業管理條例之犯行，又被告甲○○自96年3月
    經營該超商，並僱用不知情之董修銘擔任店員等情，已據被
    告甲○○於原審審理中供承在卷，及證人董修銘於偵查中具
    結供承在卷相符，因此被告甲○○此部分之事實，已堪認定
    。
  (二)又被告雖曾於原審辯稱：伊未交代店員可兌換代幣給客人把
    玩云云，惟查，扣案機台均插電營業，而供不特定客人把玩
    等情，業據證人即查獲本案之員警何文欽於檢察官偵查時具
    結證稱：我先進去試玩，跟董修銘換500元代幣去玩，他也
    沒說什麼就換給我，我玩完之後就離開，等了10至20分鐘，
    我們就進去臨檢，我跟另外四位警員有出示證件給董修銘看
    ，表明身分後，其中一位同仁去照客人在把玩電玩之照片，
    客人當時有在把玩，我們也有扣押客人未玩完之代幣等語；
    又店員董修銘於檢察官偵查時亦具結證稱：些機台是可以給
    客人把玩，且不特定客人都可以跟我換代幣玩，又於警詢時
    供稱：從我96年5月下旬上班時店內每天之遊戲機台均有插
    電營業，均有供不特定客人換取代幣把玩機台，我換取代幣
    供不特定客人把玩機台是甲○○交代的等語；且證人即現場
    把玩之客人林永章於警詢時供稱：我當時正在把玩KK星電子
    遊戲機台，我是向店員（經當場指認為董修銘）兌換500元
    代幣押注機台內選項把玩，該店內所擺設經營之7台電子遊
    戲機台均有插上電源營業等語，復有臨檢紀錄表、現場圖各
    一紙、現場照片8張在卷可參，且有上開電子遊戲機具及扣
    案39枚代幣可資佐證。又衡諸常情，被告甲○○既為該超商
    之負責人，對於超商每日之營業額、現金之流向理應能夠掌
    控，是顧客向店員兌換代幣把玩電子遊戲機臺，被告甲○○
    自不可能毫無所悉，且被告擺設上開電子遊戲機具如係單純
    提供欲購買機台之人試打，即無須將所有擺設之電子遊戲機
    台均插上電源，僅須於他人欲購買機台時再開啟電源即可，
    是被告甲○○上開所辯，顯係卸責之詞，不足採信。
  (三)綜上所述，足見被告甲○○未依電子遊戲場業管理條例規定
    辦理營利事業登記，而經營電子遊戲場業，事證明確，應依
    法論科。
二、核被告甲○○所為，係犯電子遊戲場業管理條例第22條之未
    依規定辦理營利事業登記，而經營電子遊戲場業罪。該罪本
    質上即有反覆、延續實行之營業犯特質，本件被告係出於一
    個違規經營之犯意所為，故被告雖於民國（下同）96年3 月
    下旬起至同年6月27日晚上9時10分許，有多次反覆違規經營
    電子遊戲場業之行為，在刑法之評價上，應只成立包括一罪
    。
三、原審適用電子遊戲場業管理條例第22條、第15條，刑法第11
    條前段、第38條第1項第2款、第41條第1項前段，刑法施行
    法第1條之1之規定，並審酌被告有如犯罪事實所載之前科，
    及其未經辦理營利事業登記，擺設電動機具謀利之犯罪手段
　　，因此妨害政府對電子遊戲場之正常管理與稅收，以及被告
  　犯罪後否認犯行之態度等一切情狀，量處有期徒刑肆月，並
　　諭知如易科罰金，以新臺幣壹仟元折算壹日之折算標準，以
  　資懲儆。又以扣案如附表所示之電子遊戲機具7台（含IC板8
  　片）、代幣39枚，為被告所有，且係供本件營業犯罪所用之
    物，業據其供陳在卷，而依刑法第38條第1項第2款之規定，
    宣告沒收之。又說明被告違反未依電子遊戲場業管理條例規
    定辦理營利事業登記，不得經營電子遊戲場業之犯罪行為，
    一部分在96年4月25日之後，依法院辦理96年減刑案件應行
    注意事項第11點規定，並無中華民國九十六年罪犯減刑條例
    之適用等情。本院經核其認事用法，均無不當，量刑亦稱妥
　　適。被告上訴意旨，猶執前詞，否認犯罪，為無理由，應予
  　駁回。
據上論結，應依刑事訴訟法第368條，判決如主文。
本案經檢察官李傳來到庭執行職務。
中　　華　　民　　國　　96　　年　  12　　月  　31　  日
                  刑事第五庭  審判長法　官  楊明章
                                    法　官  戴勝利
                                    法　官  顏基典
以上正本證明與原本無異。
不得上訴。
　　　　　　　　　　　　　　　　　　書記官  呂嘉文
中　　華　　民　　國　　96　　年　　12　　月　　31　　日
【附錄】本判決論罪科刑法條：
電子遊戲場業管理條例第15條：
未依本條例規定辦理營利事業登記者，不得經營電子遊戲場業。
電子遊戲場業管理條例第22條
違反第15條規定者，處行為人1年以下有期徒刑、拘役或科或併
科新台幣50萬元以上250萬元以下罰金。
附表
┌──┬───────────┬──────────┐
│編號│    名       稱       │      數    量      │
├──┼───────────┼──────────┤
│ 一 │賽馬                  │1臺（含IC板2片）    │
├──┼───────────┼──────────┤
│ 二 │拳王阿里              │1臺（含IC板1片）    │
├──┼───────────┼──────────┤
│ 三 │大舞台                │1臺（含IC板1片）    │
├──┼───────────┼──────────┤
│ 四 │KK星                  │1臺（含IC板1片）    │
├──┼───────────┼──────────┤
│ 五 │春秋二代              │1臺（含IC板1片）    │
├──┼───────────┼──────────┤
│ 六 │東方明珠              │1臺（含IC板1片）    │
├──┼───────────┼──────────┤
│ 七 │景品販賣機            │1臺（含IC板1片）    │
├──┼───────────┼──────────┤
│ 八 │代幣                  │39枚                │
└──┴───────────┴──────────┘
